
Config: 
  hfst: 
    Gen: ../../../src/generator-dict-gt-norm.hfst
    Morph: ../../../src/analyser-dict-gt-norm.hfst
  xerox: 
    Gen: ../../../src/generator-dict-gt-norm.xfst
    Morph: ../../../src/analyser-dict-gt-norm.xfst
    App: lookup

Tests:

  Verb - kuárruđ: # MLO checked
    kuárruđ+V+Inf: kuárruđ
    kuárruđ+V+Ind+Prs+Sg1: [kuárum, kuárom]
    kuárruđ+V+Ind+Prs+Sg2: [kuáruh, kuároh]
    kuárruđ+V+Ind+Prs+Sg3: kuáru
    kuárruđ+V+Ind+Prs+Du1: kuárroon
    kuárruđ+V+Ind+Prs+Du2: kuáruvettee
    kuárruđ+V+Ind+Prs+Du3: kuárruv
    kuárruđ+V+Ind+Prs+Pl1: kuárrup
    kuárruđ+V+Ind+Prs+Pl2: kuáruvetteđ
    kuárruđ+V+Ind+Prs+Pl3: kuáruh
    kuárruđ+V+Ind+Prt+Sg1: koorrum
    kuárruđ+V+Ind+Prt+Sg2: koorruh
    kuárruđ+V+Ind+Prt+Sg3: [kuárui, kuároi]
    kuárruđ+V+Ind+Prt+Du1: kuároim
    kuárruđ+V+Ind+Prt+Du2: kuároid
    kuárruđ+V+Ind+Prt+Du3: kuároin
    kuárruđ+V+Ind+Prt+Pl1: kuáruim
    kuárruđ+V+Ind+Prt+Pl2: kuáruid
    kuárruđ+V+Ind+Prt+Pl3: korruu
    kuárruđ+V+Cond+Sg1: [kuáruččim, kuároččim]
    kuárruđ+V+Cond+Sg2: [kuáruččih, kuároččih]
    kuárruđ+V+Cond+Sg3: [kuáruččij, kuároččij]
    kuárruđ+V+Cond+Du1: [kuáruččáim, kuároččáim]
    kuárruđ+V+Cond+Du2: [kuáruččáid, kuároččáid]
    kuárruđ+V+Cond+Du3: [kuáruččáin, kuároččáin]
    kuárruđ+V+Cond+Pl1: [kuáruččijm, kuároččijm]
    kuárruđ+V+Cond+Pl2: [kuáruččijd, kuároččijd]
    kuárruđ+V+Cond+Pl3: [kuáruččii, kuároččii]
    kuárruđ+V+Pot+Sg1: kuároom
    kuárruđ+V+Pot+Sg2: kuárooh
    kuárruđ+V+Pot+Sg3: kuáruš
    kuárruđ+V+Pot+Du1: [kuáružeen, kuárožeen]
    kuárruđ+V+Pot+Du2: [kuárušvettee, kuárošvettee]
    kuárruđ+V+Pot+Du3: [kuáružává, kuárožává]
    kuárruđ+V+Pot+Pl1: [kuáružep, kuárožep]
    kuárruđ+V+Pot+Pl2: [kuárušvetteđ, kuárošvetteđ]
    kuárruđ+V+Pot+Pl3: [kuáružeh, kuárožeh]

    kuárruđ+V+Imprt+Sg2: [kuáru, kuáro]
    kuárruđ+V+Imprt+Sg3: kuárus
    kuárruđ+V+Imprt+Du1: kuárroon
    kuárruđ+V+Imprt+Du2: kuárroo
    kuárruđ+V+Imprt+Du3: kuárrus
    kuárruđ+V+Imprt+Pl1: kuárrup
    kuárruđ+V+Imprt+Pl2: kuárruđ
    kuárruđ+V+Imprt+Pl3: kuárrus
    kuárruđ+V+Ind+Prs+ConNeg: [kuáru, kuáro]
    kuárruđ+V+Ind+Prt+ConNeg: kuárrum
    kuárruđ+V+Cond+ConNeg: [kuáruččii, kuároččii]
    kuárruđ+V+Pot+ConNeg: korruu
    kuárruđ+V+PrsPrc: kuárroo
    kuárruđ+V+PrfPrc: kuárrum
    kuárruđ+V+Actio: kuárrum
    kuárruđ+V+Actio+Ess: kuárumin
    kuárruđ+V+Actio+Loc: kuárumist
    kuárruđ+V+Actio+Ill: kuárumân
    kuárruđ+V+Actio+Com: [kuárudijn, kuárodijn]
#    kuárruđ+V+VAbess: kuáruhennáá
#    kuárruđ+V+VAbess: kuáruhinnáá
    kuárruđ+V+VAbess: [kuáruhánnáá, kuárohánnáá]
